【裁判字號】    88,上易,5283
【裁判日期】    890414
【裁判案由】    竊佔
【裁判全文】
臺灣高等法院刑事判決                          八十八年度上易字第五二八三號
    上  訴  人  臺灣板橋地方法院檢察署檢察官
    被      告  乙○○
                戊○○
    右  一  人
    選任辯護人  潘永芳
右上訴人，因被告竊佔案件，不服臺灣板橋地方法院，八十五年度易字第八一七九號
，中華民國八十八年六月三十日第一審判決（起訴案號：臺灣板橋地方法院檢察署八
十五年度偵字第八四一五、一一一四九、一三０六三、一四二一四號）（本院併辦：
台灣板橋地方法院檢察署八十八年度偵字第一二二三七號、第一三一四號、第一一八
０七號）提起上訴，本院判決如左：
    主      文
上訴駁回。
    理      由
一、公訴意旨如起訴書所載（如附件）。
二、按犯罪事實應依證據認定之，無證據不得推定其犯罪事實；又不能證明被告犯罪
    者，應諭知無罪之判決，刑事訴訟法第一百五十四條、第三百零一條第一項分別
    定有明文。訊據被告二人均堅決否認有起訴書所指之犯行，被告乙○○辯稱：「
    所租得之土地係經營砂石級配廠及垃圾轉運站，且所承租之土地台北縣五股鄉○
    ○段水碓小段七六、七九、八十之一，並非公訴人所指遭人傾倒垃圾之土地，二
    者相去甚遠，當時公訴人所指之地段亦無道路可行，豈有可能傾倒垃圾」等語；
    被告戊○○則辯稱：「並未參予被告乙○○所經營之砂石級配及垃圾轉運業務，
    並不知情」等語。
三、經查：
  (一)本件公訴人起訴事實僅載明如附圖Ａ區所示土地，被告等傾倒廢土垃圾等字句，
    惟並無附圖可查，經原審函請公訴人補正，經測量結果，起訴範圍係座落於台北
    縣五股鄉○○○段塭底小段一三號更寮段更寮小段三九七號石土地公段石土
    地公小段一一九地號，合先敘明。
  (二)被告等承租之土地係座落於台北縣五股鄉○○段水碓小段七六號、七九之一號、
    八十之一號、有租賃契約一份附卷可查，足見起訴書所載被告乙○○傾倒垃圾之
    地點與其承租之土地相距甚遠，業經原審會同地政事務所人員至現場勘驗屬實，
    有勘驗筆錄及地籍圖附卷足憑。
  (三)證人即台北縣新莊地政事務所測量員楊思誨亦到庭證稱公訴人函囑施測部分及被
    告傾倒垃圾土地部分，二者並不相同等情（見本院八十九年三月二十日訊問筆錄
    ）。
  (四)警方三次查獲之位置均係於被告乙○○所承租之土地上，而非起訴書所指之土地
    上，有警訊筆錄在卷可稽。
  (五)證人郭朝東於八十五年四月二十四日警訊時證稱警察查獲當時，伊係操作挖土機
    將垃圾從垃圾堆轉運分裝至大貨車上等語（參見八十五年度偵字第八四一五號偵
    查卷警訊筆錄第八頁），並有現場相片可稽，茍被告乙○○係如起訴書所指將垃
    圾傾倒於起訴書所指之土地上，則理應直接由大貨車載運至該處傾倒即可，何須
    以挖土機將垃圾從垃圾堆中挖至大貨車上，可見被告乙○○所稱係經營垃圾轉運
    站，將他處所運來之垃圾再轉運至別處一節應堪採信。
  (六)證人丙○○於警訊時證稱為警查獲當時，伊駕駛大貨車從垃圾場（即被告乙○○
    所承租之土地）載運垃圾出去等語（參見八十五年度偵字第一三○六三號偵查卷
    警訊筆錄第八頁），並非載運垃圾至起訴書所指之土地上傾倒。證人甲○○、丁
    ○○亦均證稱載運垃圾至被告乙○○所承租之土地上傾倒（參見八十五年度偵字
第一一一四九號偵查卷警訊筆錄第五頁、第六頁）。
  (七)綜合上述，被告乙○○、戊○○確有在其所承租之土地提供他人傾倒垃圾，然並
    無證據證明有在起訴書所指之土地上傾倒垃圾而有竊佔該地之事實，被告二人所
    辯應堪採信，此外，無其他積極證據足認被告二人有何竊佔犯行，揆諸上開說明
    ，自屬不能證明被告二人犯罪。
四、經核原審認不能證明被告乙○○、戊○○犯罪，而為無罪之諭知，並無不合，公
    訴人上訴意旨，仍執前詞，指摘原判決不當，為無理由，應予駁回。
五、移送併辦（八十六年度偵字第八七四四號、八十七年度偵字第一六六五七號、八
    十八年度偵字第一二二三七號、第一三一四五號、第一一八０七號）被告涉嫌竊
    佔部分，因起訴部分諭知無罪，與已起訴部分無連續犯之裁判上一罪之關係，本
    院不得一併審酌，應予退回另行偵辦。
據上論斷，應依刑事訴訟法第三百六十八條，判決如主文。
本案經檢察官鄭富銘到庭執行職務。
中     華     民     國    八十九   年       四       月      十四      日
                             臺灣高等法院刑事第六庭
                                 審判長法  官  陳  春  秋
           法  官  高  明  哲
                                       法  官  黃  賽  月
右正本證明與原本無異。
不得上訴。
                                       書記官  廖  麗  蓮
中     華     民     國    八十九   年       四       月      十八      日


司法院資訊處製作；財團法人民間司法改革基金會備份。
